臺灣臺南地方法院民事裁定           100年度司財管字第59號
聲  請  人  臺南市新化區農會
法定代理人  林勝仁
上列聲請人聲請對被繼承人陳光明選任遺產管理人事件，本院裁
定如下：
    主  文
選任財政部國有財產局臺灣南區辦事處臺南分處為被繼承人陳光
明之遺產管理人。
聲請程序費用新臺幣壹仟元由被繼承人陳光明之遺產負擔。
    理      由
一、按繼承人均拋棄其繼承權者，準用關於無人承認繼承之規定
    ，民法第1176條第6項定有明文。又繼承開始時，繼承人之
    有無不明，而不能依民法第1177條選定遺產管理人時，得由
    利害關係人聲請法院選任之，民法第1178條第2項亦定有明
    文。
二、本件聲請意旨略以：被繼承人陳光明（男，民國○○年○○月○○
    日生，身分證統一編號：Ｚ000000000號，生前最後住所：臺
    南市新化區大坑里6鄰大坑尾139號）為聲請人之債務人，惟
    被繼承人於99年12月27日死亡，其法定繼承人均已拋棄繼承
    ，無法依同法第1177條選任遺產管理人，致聲請人之權利無
    法行使，故聲請人以利害關係人身分向法院聲請為被繼承人
    陳光明選任遺產管理人等語。
三、經查：聲請人主張之前開事實，業據提出被繼承人陳光明除
    戶謄本1件、債權憑證影本1件附卷為憑。並經本院依職權調
    閱本院100年度司繼字第495號拋棄繼承事件卷宗核閱綦詳，
    是聲請人之主張應足採信。又查被繼承人陳光明死亡後，其
    法定繼承人皆已依法拋棄繼承權經本院准予備查，且未準用
    民法第1177條之規定選定遺產管理人，而被繼承人陳光明為
    聲請人之債務人，故聲請人以利害關係人之身分聲請選任被
    繼承人陳光明之遺產管理人，核與上開規定並無不合，應予
    准許。
四、按公示催告期限屆滿，無繼承人承認繼承時，其遺產於清償
    債權，並交付遺贈物後，如有剩餘，歸屬國庫；又按非公用
    國有財產以財政部國有財產局為管理機關，民法第1185條、
    國有財產法第12條分別定有明文。查本件被繼承人陳光明之
    法定繼承人皆已依法拋棄繼承權經本院准予備查，復未準用
    民法第1177條之規定選定遺產管理人，且經本院函詢被繼承
    人陳光明原繼承人即長子陳有賜、次子陳金龍、長女陳淑君
    、兄弟姐妹陳忠平、陳月嬪、陳月美等有無擔任被繼承人陳
    光明之遺產管理人之意願，迄今均未回覆本院，足徵被繼承
    人陳光明之原繼承人對被繼承人陳光明遺產之處置已漠不關
    心；又查被繼承人陳光明之遺產，倘無人承認繼承時，將於
    清償債權，交付遺贈物後，歸屬國庫，故經聲請人推薦財政
    部國有財產局臺灣南區辦事處為本件遺產管理人之適當人選
    。為使被繼承人陳光明遺產之處置順利進行，本院認選任財
    政部國有財產局臺灣南區辦事處臺南分處為被繼承人陳光明
    之遺產管理人為適當。
五、依非訟事件法第157條、第24條第1項，裁定如主文。
中    華    民    國   100    年    8     月    8     日
                  家事法庭      司法事務官  林可婷
以上正本係照原本作成。
如對本裁定抗告須於裁定送達後10日內向本院提出抗告狀。
中    華    民    國   100    年    8     月    8     日
                                書  記  官  郭春慧